【裁判字號】    99,訴,180
【裁判日期】    990826
【裁判案由】    違反台灣地區與大陸地區人民關係條例等
【裁判全文】
臺灣桃園地方法院刑事判決               99年度訴字第180號
公  訴  人  臺灣桃園地方法院檢察署檢察官
被      告  乙○○
指定辯護人  本院公設辯護人  彭詩雯
被      告  戊○○
選任辯護人  蕭萬龍律師
            張百欣律師
            黃曼瑤律師
上列被告等因違反臺灣地區與大陸地區人民關係條例等案件，經
檢察官提起公訴（98年度偵字第20237 號），本院判決如下：
    主  文
乙○○、戊○○均無罪。
    理  由
一、公訴意旨略以：(一)被告乙○○明知其與大陸地區女子被告戊○○並無結婚之真意，為使戊○○順利入境臺灣並取得居留
    資格，竟基於使大陸地區人民非法進入臺灣地區俾牟取利益
    之概括犯意，謀由戊○○給付乙○○新臺幣（下同）2 萬元
    作為其前去大陸結婚之各項花費，迨戊○○來臺後，另每月
    給付乙○○1 萬元作為其擔任人頭老公之費用，商議底定。
    乙○○與戊○○及某真實姓名年籍不詳之張姓成年女子，共
    同基於使公務員登載不實及行使登載不實公文書之犯意聯絡
    ，行使部分且出於概括犯意，推由乙○○先於民國91年12月
    7 日隻身前去大陸地區並隨與戊○○於同年月13日辦理結婚
    登記，取得結婚公證書後，乙○○自行返臺再於同年月27日
    持該結婚公證書向財團法人海峽交流基金會（下稱海基會）
    申請認證暨核發證明書。事成，旋於同年月30日至桃園縣平
    鎮市（起訴書誤載為中壢市）戶政事務所（下稱平鎮戶政所
    ），填具結婚登記申請書並檢附上開結婚相關證明文件申辦
    結婚登記，使該事務所承辦人員信以為真而將「乙○○於91
    年12月13日與大陸地區人民戊○○結婚」之不實事項登載於
    職務上所掌之戶籍登記簿，並據以核發載有此不實事項之戶
    籍謄本。其後，乙○○則委由不知情之正泰旅行社人員洪慕
    賢於92年1 月7 日代為繕寫大陸地區人民進入臺灣地區旅行
    證申請書，並檢附保證書及前揭各項證明書、載有不實事項
    之戶籍謄本，持向內政部入出國及移民署（下稱移民署）申
    請戊○○以探親名義來臺之旅行證而行使該登載不實之戶籍
    謄本。待取得移民署核發之旅行證，乙○○隨將之寄交戊○○，使戊○○能於同年3 月13日持該旅行證虛以探親名義之
    非法方法進入臺灣地區。嗣同年9 月13日戊○○離境後，彼
    2 人猶承前共同行使登載不實公文書之概括犯意聯絡，乙○○並承前使大陸地區人民非法進入臺灣地區之概括犯意，委
    請不知情之甲○○再以前述同一不法手段，於同年月15日申
    請並辦妥戊○○來臺團聚之旅行證，使戊○○於同年月19日
    仍得佯以團聚為名之不法方法進入臺灣地區。戊○○復於93
    年3 月5 日填寫中華民國臺灣地區旅行證申請書，並檢附戶
    籍謄本，持向移民署申請團聚延期而行使該登載不實之戶籍
    謄本，經移民署承辦人員審查後，准許戊○○旅行證之延期
    申請；乙○○復委由不知情之桂冠國際旅行社人員鄭賢輝於
    同年12月29日填寫大陸地區人民在臺灣地區居留或定居申請
    書，並檢附保證書、戶籍謄本，持向移民署申請戊○○來臺
    依親居留而行使該登載不實之戶籍謄本，經移民署承辦人員
    審查後，核發戊○○之依親居留證，足生損害於戶政機關有
    關戶籍管理作業之正確性、公信力及移民署、警察機關有關
    大陸地區人民入出我國國境、境內停留、居留等監管作業之
    正確性。(二)戊○○因居留證將期滿，乙○○乃與戊○○共同
    基於行使登載不實公文書之犯意聯絡，由戊○○各於95年12
    月14日、96年12月14日、97年12月16日，填寫中華民國臺灣
    地區入出境許可證依親居留證延期申請書，並檢附戶籍謄本
    ，持向移民署申請居留延期而行使該登載不實之戶籍謄本，
    經移民署承辦人員審查後，准許戊○○居留證之延期申請，
    且於98年1 月13日填寫大陸地區人民在台灣地區居留或定居
    申請書，並檢附切結書、保證書、戶籍謄本，持向移民署申
    請戊○○來臺長期居留而行使該登載不實之戶籍謄本，經移
    民署承辦人員審查後，核發戊○○之長期居留證，足生損害
    於戶政機關有關戶籍管理作業之正確性、公信力及移民署有
    關大陸地區人民在臺居留等監管作業之正確性。因認被告2
    人涉犯刑法第216 條、第214 條之行使使公務員為不實登載
    之公文書罪嫌，被告乙○○另涉犯臺灣地區與大陸地區人民
    關係條例第79條第2 項之意圖營利而違反不得使大陸地區人
    民非法進入臺灣地區罪嫌云云。
二、按被告未經審判證明有罪確定前，推定其為無罪；犯罪事實
    應依證據認定之，無證據不得認定犯罪事實，刑事訴訟法第
    154 條定有明文。又檢察官就被告犯罪事實，應負舉證責任
    ，並指出證明之方法，刑事訴訟法第161 條第1 項亦有明文
    規定。因此，檢察官對於起訴之犯罪事實，應負提出證據及
    說服之實質舉證責任。再刑事訴訟法上所謂認定犯罪事實之
    證據，係指足以證明被告確有犯罪行為之積極證據而言，該
    項證據必須適合於被告犯罪事實之認定，始得採為斷罪之資
    料；如未能發現相當證據，或證據不足以證明，自不能以推
    測或擬制之方法，以為裁判基礎；而認定犯罪事實所憑之證
    據，無論係直接證據或間接證據，其為訴訟上之證明，須於
    通常一般人均不致有所懷疑，而得確信其為真實之程度者，
    始得據為有罪之認定，倘其證明尚未達到此一程度，而有合
    理之懷疑存在，應將此合理懷疑之利益歸於被告，本諸無罪
    推定原則，自應為被告無罪之諭知（最高法院69年臺上字第
    4913號、40年臺上字第86號、76年臺上字第4986號判例、98
    年度臺上字第4884號判決參照）。
三、公訴意旨認被告2 人涉犯上開罪嫌，無非係以被告乙○○於
    警詢及偵查中之自白，乙○○指認戊○○之照片、戶籍謄本
    、結婚登記申請書、海基會證明書、結婚公證書、被告2 人
    入出境紀錄查詢單、大陸地區人民申請來臺查詢單、中華民
    國臺灣地區旅行證申請書、切結書、流動人口登記聯單、大
    陸地區人民進入臺灣地區旅行證申請書、大陸地區人民在臺
    灣地區居留或定居申請書、中華民國臺灣地區入出境許可證
    依親居留證延期申請書、委託書、保證書等，為其主要論據
    。訊之被告乙○○、戊○○皆堅詞否認有何前揭犯行，均辯
    稱：伊2 人為真結婚，來臺灣之後有住在一起，有共同生活
    之事實等語。
四、經查：
  (一)關於證據能力：
  1.按被告以外之人於審判外之言詞或書面陳述，除法律有規定
    外，不得作為證據，刑事訴訟法第159 條第1 項定有明文，
    是被告以外之於審判外之言詞或書面陳述，除非法律別有規
    定者，否則不得作為證據。本件證人即同案被告乙○○（就
    被告戊○○所涉本案犯罪事實部分，乙○○乃被告戊○○以
    外之人，其供述亦有傳聞法則之適用）於警詢中之陳述，業
    經被告戊○○之辯護人以屬於審判外之陳述而不予同意作為
    證據（見本院卷第38、42頁），檢察官復未舉證證明上開證
    人於警詢中之陳述，有何較可信之特別情況，且為證明犯罪
    事實所必要之情形，依首開規定，上揭證人於警詢之陳述，
    對被告戊○○，自不得作為認定其犯罪之證據。但非不得以
    之作為彈劾證人其餘陳述證明力之證據，附此敘明。
  2.次按被告以外之人於偵查中向檢察官所為之陳述，除顯有不
    可信之情況者外，得為證據；證人、鑑定人依法應具結而未
    具結者，其證言或鑑定意見，不得作為證據，刑事訴訟法第
    159 條之1 第2 項、第158 條之3 分別定有明文。本件證人
    乙○○於偵訊所為之陳述，已經具結（見偵卷第66頁），且
    查無有何顯不可信之情狀，另本院嗣依當事人之聲請，傳喚
    上揭證人到庭接受被告戊○○之辯護人詰問，有本院審判筆
    錄可稽（見本院卷第215 至218 頁），則依上規定，上開證
    人前揭偵訊證述，對於被告戊○○自有證據能力，被告戊○○之辯護人爭執其證據能力，尚不可採。
  3.其餘本件認定事實所引用之卷內所有卷證資料（包含人證與
    文書證據、物證等證據）之證據能力，檢察官、被告及其等
    辯護人於本院準備程序、審理時均不爭執（見本院卷第38頁
    、第61至62頁），且無證據證明係公務員違背法定程序所取
    得；又卷內之各項文書證據，亦無刑事訴訟法第159 條之4
    第1 款、第2 款顯有不可信而不得作為證據之情形，故本院
    均認有證據能力。
  (二)被告乙○○與戊○○於前揭時地，先在大陸地區福建省寧德
    市登記結婚，取得結婚公證書後，持向海基會申請認證，並
    至平鎮戶政所辦理結婚登記，使戶政所人員將2 人結婚事項
    登載於職務上所掌公文書，核發戶籍謄本，其後陸續檢具戶
    籍謄本等相關文件，向移民署申請被告戊○○旅行證，使之
    於前揭時間先後入境臺灣地區、辦理旅行證延期及核發依親
    居留證，嗣後並再陸續持前揭戶籍謄本等相關文件，於前述
    時間，向移民署申請依親居留證延期及核發長期居留證等事
    實，有平鎮戶政所98年8 月5 日桃平戶字第0980004874號函
    及所附結婚登記申請書、海基會證明、福建省寧德市公證處
    結婚公證書、戶籍謄本等件，旅客入出境紀錄查詢、大陸地
    區人民申請來臺查詢、依親居留證延期申請書（見偵卷第15
    至24頁）、移民署98年9 月24日移署資處娟字第0980137912
    號函及所附大陸地區人民在臺灣地區居留或定居申請書、切
    結書、保證書、流動人口登記聯單、大陸地區人民進入臺灣
    地區保證書、委託書、大陸地區人民進入臺灣地區旅行證申
    請書、說明書（見偵卷第31至37、41至56頁）在卷可稽，固
    堪認定。
  (三)然被告乙○○於警詢時雖自白：伊與戊○○並不是真的結婚
    ，伊只是戊○○來臺的結婚人頭（見偵卷第12頁），於偵訊
    時雖亦供證：伊與戊○○並沒有結婚的意思，戊○○要來臺
    灣賺錢，伊是人頭（見偵卷第64頁）云云。但被告乙○○於
    本院審理時已為否認，並辯明：伊之前因為心情鬱悶，所以
    都是胡說的等語，且查：
  1.經本院當庭勘驗被告乙○○警詢錄音帶之結果，雖有全程錄
    音，一問一答，並告知權利，且未有以不正方法詢問之情形
    ，惟細酌被告乙○○答問內容：「（問：是不是跟她有假結
    婚？然後、是不是這樣子。結婚不是本意嘛，是不是？）本
    意是什麼」、「（問：你跟她沒有要結婚的意思，是不是、
    對不對？）不要啦。沒有人養，跟她結婚也沒有人要養我，
    我身體也不好」、「（問：你本來要報你老婆失蹤、失蹤。
    ）耶」、「（問：後來，隊上跟你問，才知道你的結婚不是
    出自你本意，對否、是不是？是不是你要講話、是不是。）
    這、這是我老婆，以前我老婆沒有了」、「（問：你本來是
    要報行蹤不明，對不對？）耶。報不明，這樣子，伊沒有回
    來，沒有得吃，要吃哪裡？人就是不能作壞人」、「（問：
    你那時跟她結婚的，是不是在這個時間，我們有去幫你查啦
    ，你是不是在這個時候跟她結婚去登記的？）今嘛（臺語，
    意思為「現在）」、「（問：不是啦。…你是不是這個時候
    跟她結婚，91年12月、91年12月13號跟她結婚？然後91年12
    月30日去登記？對不對，91年12月13號、91年12月13號。）
    差不多是這樣子」、「（問：她講給你錢，對否？）她講跟
    我結婚要錢30萬這樣子」、「（問：她講要給你30萬？）我
    給她要30萬」、「（問：你給他還是他給你？）跟她結婚」
    、「（問：後來那個錢誰出的？伊出的。）我出的」、「（
    問：她說你跟她結婚，她要給你30萬？）耶啦，我要去哪裡
    拿錢」、「（問：她說要給你30萬就對了，臺幣？）臺幣，
    我們的錢啦」等情，有卷附勘驗筆錄可按（見本院卷第126
    頁反面至140 頁），可見被告乙○○對於員警詢問之問題經
    常無法了解真意而答非所問，對於相同問題回答時而反覆不
    一，且員警詢問亦間或有誘導情形。而被告戊○○第1 次入
    境臺灣地區乃在92年3 月13日，此有移民署99年3 月8 日移
    署資處寰字第0990031834號函及所附入出國日期證明書附卷
    可考（見本院卷第22至24頁），則在91年12月30日結婚登記
    時實僅有乙○○1 人前往辦理，然乙○○卻於偵訊時證稱係
    伊與被告戊○○一同前往辦理登記（見偵卷第64頁），顯與
    事實相違。又被告乙○○於警詢時先稱：與被告戊○○未約
    定每個月要給伊多少錢云云（見偵卷第13頁），其於偵訊時
    竟又證稱：有約定戊○○每月要付1 萬元予伊云云（見偵卷
    第64頁）。則綜上情節，被告前揭警詢自白及偵訊供證，殊
    非無疑，已難遽信。
  2.又依證人即被告2 人在桃園縣中壢市○○里○○街32號租屋
    處之房東丙○○證稱：伊在很久以前（距今5 年以上），曾
    出租套房給被告2 人，伊搬離中壢後，始由伊弟幫忙收租，
    被告2 人都有繳納租金，有時係伊過去收，有時係被告2 人
    來伊住處交租。伊有於租賃期間在租屋處看過被告2 人，且
    常常看到戊○○，後來積欠房租也曾向戊○○催討。被告2
    人一直租到98年10月前3 、4 個月。在租屋期間，乙○○常
    酗酒生事，伊還因此打乙○○耳光2 次，乙○○向伊租房子
    那麼久了，伊看到他喝酒鬧事都會教訓他。而戊○○一開始
    在中壢SOGO百貨地下室工作，伊曾經在SOGO地下室吃過戊○○煮的麵，後來聽說戊○○去台北工作等語（見本院卷第18
    4 、186 至187 頁），核與證人即丙○○胞弟陳建榮證述：
    伊知道被告2 人承租套房之事，後來由伊負責收租，大概有
    1 年多。伊在被告2 人租屋處1 個禮拜看到戊○○1 、2 天
    ，看到她跑來付房租、幫乙○○整理房間。伊收租時，乙○○會說他老婆錢還沒有送來，乙○○因腳不方便，原本模板
    工作不能做，房租是靠老婆幫忙，伊也有催戊○○去幫乙○○辦老人年金、社會救助等補助。伊都是在去收房租時會遇
    到乙○○或戊○○，後來乙○○腳受傷沒有工作後，伊就直
    接找戊○○催討房租等語（見本院卷第188 、189 頁）若合
    符節，且均指明被告2 人均有在該租屋處起居，均有交租情
    形，且被告2 人若未有共同生活，實無有戊○○整理房間、
    催戊○○為乙○○辦理社會救助等情節之理。
  3.再據證人即被告2 人租屋處所在之水尾里里長丁○○證稱：
    伊擔任里長期間見過被告2 人很多次，渠等同住該租屋處至
    少有2 年以上，乙○○有陸陸續續來找伊幫他開立清寒證明
    ，有幾次是乙○○與戊○○2 人一起到里服務處找伊開立清
    寒證明，這時如果有人救濟米、油等物品伊會一起交給他們
    。夫妻2 人感情應該不錯，當時伊給乙○○大包米，乙○○
    會騎著改裝機車搭載戊○○一起到服務來領取，當時看2 人
    相處很融洽，而且渠等來請伊開立清寒證明時，都是由戊○○告知需要開立清寒證明之原因等語（見本院卷第236 至23
    7 頁），並卷附清寒證明書可佐（見本院卷第77、159 頁）
    ，益見被告2 人應有共同生活之情形，否則，被告戊○○如
    僅為來臺工作而以乙○○為人頭，何須與被告乙○○同住上
    開租屋處，且同往里長處開立清寒證明、領取救濟物品，甚
    至需要開立清寒證明之原因，亦由被告戊○○說明。
  4.復核諸被告乙○○之戶籍地址原為「桃園縣平鎮市北勢158
    號」，於93年10月1 日遷入「桃園縣中壢市○○街32號」，
    有其戶籍謄本存卷為憑（99年度訴字第180 號第27頁），而
    被告戊○○於92年3 月13日、92年9 月19日入境臺灣所具之
    旅行證申請書、保證書，及於93年3 月5 日申請延期居留所
    具之申請書、保證書上，被告2 人所填載之居住、戶籍地址
    確為「桃園縣平鎮市北勢158 號」（見偵卷第26、45、49、
    55頁），至93年12月19日戊○○申請依親居留、之後3 次申
    請延期居留、98年1 月13日申請長期居留之相關文件上，被
    告2 人居住地址則均記載為「桃園縣中壢市○○街32號」（
    見偵卷第23至25、33、36、42頁），該等記載住居之時間點
    亦與證人所述及被告2 人就所共同居住之地供稱：結婚後原
    本住在平鎮工寮，後來因乙○○工作關係，就搬到中壢市○○街這邊住了5 、6 年等語相符（見本院卷第37頁反面），
    亦可佐上開證人所述情節非虛。
  5.另，被告乙○○前因酒後駕車案件，於96年5 月31日至96年
    7 月16日入監執行拘役時，被告戊○○於96年6 月28日前往
    接見探視，有臺灣高等法院被告前案紀錄表、臺灣桃園看所
    99年5 月4 日桃所戒字第0999900874號函及所附接見明細表
    （見本院卷第151 、152 頁）附卷可佐，同可徵被告2 人應
    有夫妻之情。至公訴檢察官雖提出被告戊○○於安泰銀行之
    存款交易明細（見本院卷第246 至250 頁）為佐，以被告乙○○前揭入監執行當時，被告戊○○尚有存款十數萬元，竟
    不願為被告乙○○辦理易科罰金為由，認被告2 人並無真實
    婚姻云云（見本院卷第244 頁），然被告戊○○未替被告乙○○辦理易科罰金之原因不一，而衡諸被告戊○○既能繳交
    房租，且為避免遭被告乙○○要求出資易科罰金之尷尬，大
    可不必前往探視接見等情，自不得僅因被告戊○○未替被告
    乙○○辦理易科罰金，即能遽而推論必係基於被告2 人非真
    實婚姻之故，是公訴檢察官前揭主張，尚非可採。
  6.稽上各情，被告戊○○平時既有照料乙○○日常生活起居、
    整理房間、繳納房租、申請政府補助，並一同前領取救濟物
    品，於被告乙○○入監服刑時亦前往探視接見等情，足見被
    告2 人於結婚後，應有共同生活居住相互扶助之事實，則被
    告2 人所辯伊2 人為真結婚，來臺後有住在一起共同生活等
    語，應屬可信。被告乙○○前揭警詢時之自白及偵訊時之供
    證，均核與事實不符，自難採信。
  (四)被告乙○○對被告2 人婚後性行為次數、地點等節，與被告
    戊○○之證述雖有不同，然衡酌被告乙○○於警詢、偵訊之
    陳述有明顯與事實不符之情形，已如上述，而其於本院審理
    時就相關細節之陳述，仍有諸多記憶錯誤之處，其稱：伊在
    平鎮戶政所辦完結婚登記後，戊○○有跟隨伊回家（見本院
    卷第215 頁反面），惟如上所述，當時戊○○實尚未入境臺
    灣地區，其又稱：「（問：你的意思是說從你去警局報案，
    到地檢署傳你去這段期間，戊○○都沒有回家？）是，她都
    沒有回家（問：這段期間戊○○有無與你聯絡？）我有打電
    話給戊○○，但是戊○○都沒有接」（見本院卷第214 頁）
    ，實則，在98年7 月20日至警局報案至98年10月23日檢察署
    傳訊之間，被告戊○○所持用門號0000000000號行動電話於
    98年9 月2 日下午1 時35分05秒許，有撥打至門號00000000
    00號行動電話予被告乙○○，通話至同日下午1時38 分18秒
    許，共通話3 分鐘多；於98年10月21日，被告戊○○亦以同
    門號行動電話撥打上開門號行動電話予被告乙○○，但因被
    告乙○○在監執行而未接通，此有卷存中華電信股份有限公
    司通信明細報表、臺灣高等法院被告前案紀錄表足證（見本
    院卷第257 至258 頁，審訴卷第5 至7 頁）。綜觀被告乙○○於警詢、偵訊及審理時迭次陳述情形，併衡酌證人丙○○
    證稱：據伊所知，乙○○是整天喝酒的人，清醒的時間很少
    ，乙○○說的話有時候是醉話等語（見本院卷第185 頁），
    證人丁○○亦稱：伊與乙○○講話時，發現他有時會答非所
    問，不知道是他聽不清楚還是腦筋不清楚等語（見本院卷第
    236 頁），足見被告乙○○因年事已高，其記憶、理解、表
    達能力皆有嚴重之減退，對過去之客觀事實已無法正確回憶
    並為明確陳述，是尚難僅執被告乙○○與戊○○所述有所不
    同，即遽為被告2 人不利之認定。
  (五)另，被告2 人雖均承認因被告乙○○生活狀況不好，被告戊○○有交付2 萬元作為乙○○前往大陸之旅費一事（見本院
    卷第37頁反面、第254 頁），然經濟狀況較好之一方資助另
    一方亦為婚姻生活之常態，自無從單憑此率斷該2 萬元即為
    非真實婚姻之人頭丈夫費用。按尋求較高工作報酬、較優生
    活環境本為人情之常，而一般人對結婚對象之經濟、宗教、
    學歷、國籍、外貌亦恆依自己喜好過濾篩選，難謂基於經濟
    因素擇偶結婚者，即須認其所為婚姻必假。況在社會生活中
    ，多有為求優渥生活而嫁入豪門，或離婚後為子女而再改嫁
    娶，甚或因在臺難以尋偶而斥資娶婦自東南亞或大陸地區，
    以達照顧自己或生兒育女之目的，結婚動機顯然不一而足，
    是以縱有基於來臺工作以獲較高報酬之動機而萌生結婚意思
    ，亦不得僅因有如上動機而認其結婚意思非真，所為婚姻必
    假。本件被告2 人既有共同生活之事實，應認係以共營婚姻
    生活之意而成立婚姻，難認無結婚之真意，至渠等究係基於
    何種結婚動機，殊非本院所能介入。
  (六)至檢察官所舉其餘如上各項書證，固可證明被告2 人確有辦
    理前揭登記、申請等事宜，惟不足證明被告2 人係以假結婚
    之不實事項申辦各該事宜，致有使公務員登載不實，或被告
    乙○○有意圖營利非法使大陸地區人民入境臺灣等情事。
五、綜上所述，被告2 人辯稱渠等係真正結婚等詞，應可採信。
    檢察官所舉證據，既不足證明被告2 人確有公訴意旨所指犯
    行而使本院得有罪之確信，此外復查無他積極證據足資證明
    被告有何前揭犯行，即屬不能證明被告犯罪，依上說明，自
    應諭知被告無罪之判決。
據上論斷，應依刑事訴訟法第301 條第1 項前段，判決如主文。
本案經檢察官陳仁傑到庭執行職務。
中    華    民    國    99    年    8     月    26    日
                  刑事第九庭審判長法  官  吳為平
                                  法  官  黃立昌
                                  法  官  蘇琬能
以上正本證明與原本無異。
如不服本判決應於收受判決後10日內向本院提出上訴書狀，並應
敘述具體理由。其未敘述上訴理由者，應於上訴期間屆滿後20日
內向本院補提理由書( 均須按他造當事人之人數附繕本) 「切勿
逕送上級法院」。
                                  書記官  黃惠鈴
中    華    民    國    99    年    8     月    26    日

司法院資訊處製作；財團法人民間司法改革基金會備份。
